【裁判字號】    97,重訴,42
【裁判日期】    980326
【裁判案由】    毒品危害防制條例
【裁判全文】
臺灣板橋地方法院刑事判決              97年度重訴字第42號
公  訴  人  臺灣板橋地方法院檢察署檢察官
被      告  丙○○
選任辯護人  沙洪律師
上列被告因違反毒品危害防制條例案件，經檢察官提起公訴（九
十六年度偵字第一四四四八號），本院判決如下：
    主  文
丙○○持有第一級毒品，處有期徒刑陸月。扣案如附表編號十一
、十三所示之物，均沒收銷燬。扣案如附表編號十二所示之物，
沒收之；又販賣第二級毒品，處有期徒刑玖年捌月。扣案如附表
編號一、三至六所示之物，均沒收銷燬。扣案如附表編號二、七
至十所示之物，均沒收。應執行有期徒刑拾年。扣案如附表編號
一、三至六、十一、十三所示之物，均沒收銷燬。扣案如附表編
號二、七至十、十二所示之物，均沒收。
    事  實
一、丙○○（另犯施用第二級毒品甲基安非他命罪部分，另經檢
    察官以九十七年度戒毒偵字第六三三號為不起訴處分確定）
    明知海洛因、大麻分別屬於毒品危害防制條例所公告管制之
    第一、二級毒品，不得非法持有，竟基於持有第一、二級毒
    品海洛因、大麻之犯意，於民國九十六年六月二十五日前之
    某日，在臺灣地區不詳地點，向某真實姓名年籍不詳之人以
    不詳代價取得第一級毒品海洛因一包（驗餘淨重零點零八二
    七公克）、第二級毒品大麻一包（驗餘零點五八公克）而持
    有之（起訴書誤認係一名真實姓名年籍不詳綽號「才哥」（
    或「阿才」）之成年男子〈以下統稱「才哥」〉於九十六年
    六月二十五日中午十二時許離去前所交付予丙○○而持有之
    物，以下詳述之）。其另明知甲基安非他命為毒品危害防制
    條例公告管制之第二級毒品，依法不得販賣、持有，竟意圖
    營利並基於販賣第二級毒品甲基安非他命之犯意（起訴書誤
    認係丙○○與「才哥」共犯，以下均更正之，詳如後述），
    以G-PLUS廠牌行動電話一具及門號0000000000號作為與他人
    進行毒品交易之聯絡管道，於九十六年六月二十四日下午某
    時許，與一名真實姓名年籍不詳綽號「鬍鬚」之成年男子（
    下稱「鬍鬚」），一同駕車前往彰化縣彰化市某地，由丙○○向某真實姓名年籍不詳之人販入第二級毒品甲基安非他命
    約二公斤，隨即載運該批第二級毒品甲基安非他命北上，而
    於翌（二十五）日凌晨某時許，返抵其位在臺北縣三重市○○路○段四十巷二號二樓住處，並在該住處內將其所販入之
    該批第二級毒品甲基安非他命予以分裝，並以上揭行動電話
    門號與他人聯絡，傳遞販賣第二級毒品甲基安非他命之數量
    、價格等訊息，適有丁○○（另犯施用第二級毒品甲基安非
    他命罪部分，另經本院以九十七年度毒聲字第一三四０號裁
    定令入戒治處所施以強制戒治）於同年月二十五日上午十時
    五十三分及下午一時二十八分許，以行動電話門號號00000000
    00號與丙○○聯繫購買第二級毒品甲基安非他命之數量、價
    格後，丁○○即攜帶新臺幣（下同）一萬六千元前往丙○○
    上開住處欲與丙○○交易第二級毒品甲基安非他命。嗣於同
    年月二十五日下午二時二十二分許（起訴書誤載為下午二時
    五十五分許），為已依法對丙○○進行通訊監察並依現譯情
    報而埋伏在丙○○上開住處附近巷口處之行政院海岸巡防署
    北部地區巡防局（下稱海巡署北巡局）人員發現有明顯事實
    足認有人在內犯罪而情形急迫，遂對丙○○上開住處緊急搜
    索而查獲，丙○○因而未及賣出第二級毒品甲基安非他命予
    丁○○，其後並於丙○○上開住處之樓上即三樓樓梯間之一
    具金爐內扣得丙○○為逃避查緝而藏放如附表編號一至九、
    十一至十三所示之第二級毒品甲基安非他命二十六包（驗餘
    合計淨重一八四五點七三公克，起訴書誤載為二十三包，經
    本院送請法務部調查局鑑定確認後為二十六包）、包裝前述
    第二級毒品甲基安非他命之外包裝袋二十六個、含有第二級
    毒品甲基安非他命之包裝袋一包（驗餘淨重零點九四二公克
    ，含無法析離秤重之外包裝袋一個）、含有第二級毒品甲基
    安非他命而無法析離秤重之塑膠袋即白色提藥袋一包、含有
    第二級毒品甲基安非他命而無法析離秤重之電子磅秤一台、
    含有第二級毒品甲基安非他命及安非他命而無法析離秤重之
    吸食器一組、第一級毒品海洛因一包（驗餘淨重零點零八二
    七公克）、包裝前述第一級毒品海洛因之外包裝袋一個、含
    有第二級毒品大麻之包裝袋一包（驗餘淨重零點五八公克，
    含無法析離秤重之外包裝袋一個）、供包裝前述第二級毒品
    甲基安非他命所用之面紙盒三個、紙袋一只、黑色皮袋一個
    及塑膠袋一批，並於丙○○上開住處內扣得如附表編號十所
    示之丙○○所有供聯繫毒品交易所用之G-PLUS廠牌行動電話
    一具（不含門號0000000000號SIM 卡一枚），始循線查悉上
    情。
二、案經海巡署北巡局報告臺灣板橋地方法院檢察署檢察官偵查
    起訴。
    理  由
壹、程序事項：
一、被告以外之人，於審判外之陳述，並不排除刑事訴訟法第一
    百五十九條之一至之四中傳聞法則例外之情形，是如證人於
    警詢中之陳述，雖係審判外之陳述，然於法院審理中，如已
    賦予被告對於證人之對質詰問權，如認證人於警詢中之陳述
    ，顯與渠於法院審理中居於證人地位而經公訴人、被告及其
    選任辯護人所為之交互詰問之陳述有所不符時，於可認證人
    於警詢中所為之陳述，顯具有較為可信之特別情況時，且為
    證明犯罪事實存否所必要者，依刑事訴訟法第一百五十九條
    之二規定，仍應認證人於警詢中所為之陳述，具有證據能力
    ，而可由法院依經驗法則及論理法則來採為認定犯罪事實存
    否之依據。準此，本件證人丁○○於本院審理中，本院已依
    被告丙○○及其選任辯護人之聲請，傳喚證人丁○○居於證
    人地位接受交互詰問，已賦予被告之對質詰問權。而本院認
    為證人丁○○於警詢中所述與渠於本院審理中所述部分有所
    不符，其先前之部分陳述具有較為可信之特別情況（詳如後
    述），且為證明本件犯罪事實存否所必要，自應具有證據能
    力，而可由本院採為認定本件犯罪事實之依據。
二、又國家基於犯罪偵查之目的，對被告或犯罪嫌疑人進行通訊
    監察，乃係以監控與過濾受監察人通訊內容之方式，蒐集對
    其有關之紀錄，並將該紀錄予以查扣，作為認定犯罪與否之
    證據，屬於刑事訴訟上強制處分之一種，而監聽係通訊保障
    及監察法（下稱通保法）第十三條第一項所定通訊監察方法
    之一，司法警察機關依法定程序執行監聽取得之錄音，係以
    錄音設備之機械作用，真實保存當時通訊之內容，如通訊一
    方為受監察人，司法警察在監聽中蒐集所得之通訊者對話，
    若其通話本身即係被告進行犯罪中構成犯罪事實之部分內容
    ，則依前開說明，自與所謂「審判外之陳述」無涉，應不受
    傳聞法則之規範，當然具有證據能力。至司法警察依據監聽
    錄音結果予以翻譯而製作之監聽譯文，屬於文書證據之一種
    ，於被告或訴訟關係人對其譯文之真實性發生爭執或有所懷
    疑時，法院固應依刑事訴訟法第一百六十五條之一第二項規
    定，以適當之設備，顯示該監聽錄音帶之聲音，以踐行調查
    證據之程序，俾確認該錄音聲音是否為通訊者本人及其內容
    與監聽譯文之記載是否相符；或傳喚該通訊者；或依其他法
    定程序，為證據調查。倘被告或訴訟關係人對該通訊監察譯
    文之真實性並不爭執，即無勘驗辨認其錄音聲音之調查必要
    性，法院於審判期日如已踐行提示監聽譯文供當事人辨認或
    告以要旨，使其表示意見等程序並為辯論者，其所為之訴訟
    程序即無不合（最高法院九十七年度台上字第五九四０號判
    決意旨可資參照）。查本件依卷附臺灣臺北地方法院檢察署
    通訊監察書一份之記載（參見偵卷第八三—八四頁），係臺
    灣臺北地方法院檢察署檢察官依通保法第五條第一項第一款
    規定核發之通訊監察書，由司法警察即海巡署北巡局人員執
    行通訊監察，其監聽錄音蒐證程序應屬合法，且被告及其選
    任辯護人對於依前開通訊監察書所製作之通訊監察譯文表之
    真實性並不爭執（參見偵卷第三六—五一頁），本院又已於
    審判期日踐行提示該通訊監察譯文表供被告及檢辯雙方當事
    人辨認或告以要旨，使其等表示意見等程序並為辯論者（參
    見本院卷卷二第一六三頁），自足認該通訊監察譯文表內容
    之記載，均具有證據能力，則被告及其選任辯護人就此辯以
    ：被告僅承認數通為被告與其他人交談，其餘與被告無關，
    應無證據能力云云，當屬無據而不足採。
三、有左列情形之一者，檢察官、檢察事務官、司法警察官或司
    法警察，雖無搜索票，得逕行搜索住宅或其他處所：三、有
    明顯事實足信為有人在內犯罪而情形急迫者。前二項搜索，
    由檢察官為之者，應於實施後三日內陳報該管法院；由檢察
    事務官、司法警察官或司法警察為之者，應於執行後三日內
    報告該管檢察署檢察官及法院。法院認為不應准許者，應於
    五日內撤銷之。刑事訴訟法第一百三十一條第一項第三款、
    第三項定有明文。經查，本件海巡署北巡局人員對被告上開
    住處發動緊急搜索而查獲始末之經過，乃係因渠等依法進行
    通訊監察之對象之一即被告丙○○、監聽電話為門號000000
    0000號之行動電話，依九十六年六月二十四日、二十五日現
    譯情報顯示（詳細之通訊監察譯文內容，詳如後述），被告
    疑有南下彰化取得大量之第二級毒品甲基安非他命北上至上
    開住處，且適有證人丁○○電繫被告欲前來交易第二級毒品
    甲基安非他命之情形下，故埋伏在被告上開住處附近巷口處
    海巡署北巡局人員待證人丁○○進入被告上開住處後旋即發
    動緊急搜索一情，已據海巡署北巡局人員即證人庚○○、己○○、乙○○、戊○○分別於本院審理中證述明確在卷（參
    見本院卷卷二第一０二—一二三頁），並有搜索扣押筆錄及
    扣押物品物目錄表一份在卷可參（參見偵卷第四—十頁），
    而衡以證人庚○○、己○○、乙○○、戊○○均係海巡署北
    巡局人員平日職司刑事犯罪偵防工作，與被告素昧平生，當
    無甘冒偽證罪責，無端設詞誣陷被告之理！是證人庚○○、
    己○○、乙○○、戊○○前揭所述應可採信。準此以觀，證
    人庚○○、己○○、乙○○、戊○○係因通訊監察之對象、
    監聽電話及現譯情報，輔以證人丁○○當時確亦前來被告上
    開住處一節而發動緊急搜索，顯然係依據當時現場觀察整體
    事實狀況而判斷有「明顯事實足認有人在內犯罪而情形急迫
    」，是核上述情況，確符合刑事訴訟法第一百三十一條第一
    項第三款規定發動「緊急搜索」之要件，而難認有何違法搜
    索情事。之後，證人庚○○、己○○、乙○○、戊○○並於
    被告上開住處內及樓上即三樓樓梯間之一具金爐內扣得如附
    表編號一至十三所示之物品，故再據此而有「相當理由」認
    為被告因持有該等物品而露有犯罪痕跡顯可疑為犯罪人並予
    以逮捕，有逮捕通知書一份在卷可憑（參見偵卷第十一頁）
    ，顯亦符合刑事訴訟法第八十八條第一項、第三項第二款之
    規定，而無任何違反法定程序情事。其後，海巡署北巡局人
    員再將前述緊急搜索情況製作報告書陳報予臺灣板橋地方法
    院檢察署、臺灣臺北地方法院檢察署及本院，且未經本院撤
    銷之，亦有海巡署北巡局九十六年六月二十六日基隆機字第
    0960009290號函暨所附之逕行搜索報告書一份在卷可考（參
    見偵卷第九三—一０三頁）。基此，足認本件海巡署北巡局
    人員對被告上開住處發動緊急搜索及對被告逮捕之程序，均
    屬合法。是被告及其選任辯護人所辯：本件係違法搜索云云
    ，要屬事後推諉卸責之詞，不足採信。至辯護意旨雖又謂：
    警方實施搜索之時間為九十六年六月二十五日十四時二十五
    分，惟卷附之北巡局基隆查緝隊電話紀錄，顯示該隊副隊長
    羅濟運始於同日十四時四十分始核發電文至臺北地檢署，故
    上情尚非符合緊急搜索之要件云云。然此已據證人庚○○於
    本院審理中結證稱：在搜索前打電話給檢察官，是我打的電
    話，我跟檢察官報告說依照通聯記錄，丁○○和丙○○的對
    話內容，及丙○○在彰化的時候與下手之間的對話，應該是
    有毒品交易。現場搜索時，因為看到丁○○進入建築物後，
    我們要進行搜索的動作之前，我們就向檢察官報告，檢察官
    就同意我們逕行搜索。因為檢察官電話同意後，我們就逕行
    搜索，我們再請隊上的同事幫我們製作電話紀錄，所以時間
    上會有落差等語明確（參見本院卷卷二第一０八頁）。準此
    可認，此等因時間落差所造成之電話紀錄與實際發動緊急搜
    索時間，並無從作為認定前述緊急搜索有何違背法定程序之
    情事，況緊急搜索之法定要件，本不以電話先行聯繫該管檢
    察官經其同意為要件，證人庚○○電繫該管檢察官及該電話
    記錄所紀錄電繫該管檢察官之情形，亦不過是海巡署北巡局
    人員欲更強化其發動緊急搜索之合法性而已，縱使
    本件未經電繫該管檢察官而對被告上開住處發動緊急搜索，
    該等程序仍符合法定之緊急搜索要件，要無違法可言，是可
    認辯護意旨就此再為爭執，亦難認有據而不足憑採。
四、本件認定犯罪事實所引用之本件卷內所有卷證資料（包含文
    書、物證等證據），並無證據證明係公務員違背法定程序所
    取得，已經本院認定如前述，且卷內之文書證據，亦無刑事
    訴訟法第一百五十九條之四之顯有不可信之情況與不得作為
    證據之情形，故均具有證據能力。又扣案如下所引用之相關
    物證等證據，並非供述證據，無傳聞法則之適用，且該等物
    證亦係經公務員依法定程序合法扣得，與本件認定被告之犯
    罪事實具有關聯性，亦當均有證據能力。
貳、實體事項：
一、訊據被告固坦承認識丁○○一節，惟矢口否認有何非法持有
    第一級毒品海洛因、第二級毒品大麻，以及意圖營利而販入
    第二級毒品甲基安非他命與未及賣出第二級毒品甲基安非他
    命予丁○○之犯行，辯稱：九十六年六月二十四日我沒有用
    電話與「鬍鬚」聯絡，當天我在家裡，門號0000000000號的
    電話不是我的，是「才哥」的，他會去我那裡，他就把卡插
    在我的G-PLUS廠牌的手機，用那支手機來講。九十六年六月
    十八日開始我有用過該支電話門號幾次。我好像有打給丁○○，就是聊天，她也會詢問一些毒品的內容，如價格多少、
    哪邊便宜，吸毒的人都會互相打聽，她只有問我甲基安非他
    命一公克多少。九十六年六月二十五日當天「才哥」有去我
    家，他幾點我忘記了，他到我家請我吃毒品甲基安非他命，
    當天他來請我吃，我也有吃，後來我們就聊天，後來他有出
    去幾個小時，後來又回來，我有看到他提了一個包包，當時
    快中午十二點，「才哥」有請我去買夾鏈袋，我就去買了一
    大包回來給他，他就在我客廳用袋子裝甲基安非他命，我知
    道他在裝毒品。我就去忙我自己的事情，去洗衣服、看電視
    ，後來「才哥」就提著那個包包就走了，幾點的時候我也忘
    了。「才哥」在我家的時候好像有用手機講電話，至於我有
    無用手機講電話，我忘記了。「才哥」走了之後，丁○○打
    電話過來說要來找我，就是打門號0000000000號這支手機給
    我，提到她要出國去玩，因為我們是朋友，丁○○已經來了
    約一、二十分鐘，我跟她說她先坐一下，我去樓下吃飯，當
    時是中午，後來警察就來了。警察在我家扣得之物品甲基安
    非他命二十三包、海洛因一小包、大麻菸葉一包、不明粉末
    一包，這應該是在「才哥」袋子裡面的東西，面紙盒三個是
    我家的，應該是「才哥」趁我在忙的時候拿走去用的，白色
    不透明塑膠袋、紙袋、電子磅秤、吸食器、分裝袋也不是我
    的，是「才哥」的云云。
二、然查：
  (一)雖被告對於上揭門號0000000000號究為其所專屬使用，抑或
    係其所辯稱「才哥」之人使用，其僅偶而使用一情，有所爭
    執並以前揭情詞置辯。然查，被告於九十六年六月二十六日
    警詢中先係陳稱：「才哥」大概二十五日十一點至十二點離
    開我家，並將毒品裝進他原本裝毒品之紙袋。「才哥」是二
    十五日早上十點到我家，然後要我去幫他買分裝袋云云（參
    見偵卷第二八—二九頁），復於九十六年七月九日偵查中改
    稱：「才哥」是上午十點多近十一點的時候到我家。「才哥
    」十二點多才拎著毒品離開云云（參見偵卷第一０七頁），
    再於九十六年九月二十九日偵查中又改稱：「才哥」是半夜
    ，天還沒有亮的時候到我家，直接來按門鈴。中間他有出去
    一下子，過了一、二個鐘頭，八、九點又回來，有提一個袋
    子。「才哥」凌晨三、四點到我住處。我都是在住處裡面看
    電視，從查獲前一天就在家裡面看電視，一直到查獲當天三
    、四點，「才哥」到我家找我。「才哥」八、九點回到我家
    ，就開始分裝甲基安非他命，我跟他在聊天，「才哥」到十
    一、十二點就離開了云云（參見偵卷第一五八—一六０頁）
    。準此以觀，被告對於所謂「才哥」之人究竟係何時到其上
    開住處？何時離去？於歷次警詢及偵審中所陳已互有矛盾出
    入，本有疑義而難以信憑！復觀以本件海巡署北巡局人員依
    法進行通訊監察之對象之一即為被告丙○○、而監聽電話即
    為門號0000000000號之行動電話，已據證人庚○○於本院審
    理中結證證述明確在卷（參見本院卷卷二第一０四頁），並
    有臺灣臺北地方法院檢察署通訊監察書及監聽電話附表一份
    在卷可參（參見偵卷第八三—八四頁）。且於九十六年六月
    二十五日查獲當日上午十時三十分許至同日下午二時二十二
    分發動緊急搜索為止，海巡署北巡局人員即已依現譯情報而
    埋伏在被告上開住處附近巷口處，該段期間並未見到有可疑
    之人或「才哥」之人進入被告上開住處一情，更據證人乙○○、庚○○、己○○於本院審理中結證陳述明確在卷（參見
    本院卷卷二第一一六、一一八—一一九頁）。再者，依卷附
    之通訊監察譯文表自九十六年六月十八日起至九十六年六月
    二十五日止之以上揭門號與他人聯繫之內容（參見偵卷第三
    六—五一頁），均無一顯示係有自稱「才哥」之人與他人聯
    繫，反如同年月十八日二十一時二十九分許以門號00000000
    00號撥打至上揭門號之人係稱呼所接上揭門號電話之人為：
    「B ：阿凌喔（台語發音，應為〈阿仁〉之音誤，以下均同
    ），我等等過去找你」（基地台位置：臺北縣三重市○○路
    ○段七十號）；同年月二十三日十六時七分許以門號000000
    0000號撥打至上揭門號之人係稱呼所接上揭門號電話之人為
    ：「B ：阿凌喔」、「A ：恩」（基地台位置：臺北縣三重
    市○○路○段七十號），其中所稱呼使用上揭門號00000000
    00號行動電話之人，均為綽號「阿凌」之人。輔以證人丁○○於警詢及本院審理中始終證稱：認識丙○○有四、五年，
    稱呼丙○○為「小林仔（台語發音，應為〈阿仁〉之音誤，
    以下均同）」。使用0000000000行動電話撥打他的0918那個
    門號聯絡。六月二十五日十時五十三分丙○○（小林仔）與
    0000000000號通聯，譯文所載內容為我與丙○○（小林仔）
    之通話內容。六月二十五日十三時二十八分有用0000000000
    號與丙○○（小林仔）通聯，譯文所載內容為我與丙○○（
    小林仔）之通話內容。偵卷第五一頁通聯記錄及內容（即六
    月二十五日十三時二十八分之通聯及譯文）應該是我與丙○○的對話等語（參見偵卷三二—三四頁、本院卷卷二第一二
    五、一二七頁），而證人乙○○、庚○○、己○○之證詞既
    屬可信之論述，已如前述，又證人丁○○就此部分於警詢及
    本院審理中之證述亦始終如一，且被告對於證人丁○○於本
    院審理中之證述亦無意見一情（參見本院卷卷二第一二七頁
    ），自可認證人乙○○、庚○○、己○○、丁○○前開部分
    所述，應可採信。準此以觀，被告之姓名既為丙○○，則上
    揭門號0000000000號譯文內容之他人以台語發音所稱之「阿
    凌」，抑或證人丁○○以台語發音稱呼被告之綽號「小林仔
    」，自可認係「阿仁」或「小仁仔」之音誤，然均係指同一
    人無誤，且同年月十八日二十一時二十九分許之通聯及譯文
    、同年月二十三日十六時七分許之通聯及譯文，其基地台位
    置均為臺北縣三重市○○路○段七十號，此一位置正處於被
    告上開住處即臺北縣三重市○○路○段四十巷二號二樓附近
    ，同年月二十五日十時五十三分之通聯及譯文、同年月二十
    五日十三時二十八分之通聯及譯文，亦均為被告與證人丁○○二人所聯繫之通話內容，亦據證人丁○○前開陳述明確在
    卷，且於同年月二十五日查獲當日上午十時三十分許至同日
    下午二時二十二分發動緊急搜索為止，海巡署北巡局人員即
    已依現譯情報而埋伏在被告上開住處附近巷口處，該段期間
    並未見到有可疑之人或「才哥」之人進入被告上開住處一情
    ，亦如前述。基此，當可認被告歷來於警詢及偵審中所稱之
    「才哥」之人，均無非係其為求脫免罪責所編織之人參與其
    中，正因此為一捏造情節，故當然被告就所謂「才哥」之人
    何時來、何時離去等情，於歷次警詢及偵審中所陳，始終矛
    盾不一、嚴重出入齟齬，反適足徵使用上揭門號0000000000
    號之人，至少自九十六年六月十八日起至九十六年六月二十
    五日止始終僅為被告一人無誤，是被告此部分所辯「才哥」
    之人參與本件其中並使用上揭門號0000000000號，應屬事後
    推諉卸責之詞，不足採信。
  (二)又本院認定使用上揭門號0000000000號之人，至少自九十六
    年六月十八日起至九十六年六月二十五日止始終僅為被告一
    人，已如前述。則依卷附之通訊監察譯文表所顯示之同年六
    月二十四日十一時四十九分許之監察譯文係：「A（即被告
    ）：你在哪」、「B（即「鬍鬚」）：我在外面」、「A：我
    叫你準備的你用好了嗎」、「B：你會跟我去嗎」、「A：對
    阿，我跟你去」、「B：我負責開就對了」、「A：彰化」、
    「B：喔」、「A：電話不要講太多」、「B：好」、「A：你
    等等打給我看我在哪，你坐車過來」、「B：好，我身上沒
    帶很多錢」、「A：我幫你付錢」（基地台位置臺北縣永和
    市○○路七十三號）；同年六月二十四日二十時七分許之監
    察譯文係：「B（即音譯所稱「小慧」之人）：我朋友他問
    說大件一點多少錢，四萬二四萬二可以嗎」、「A（即被告
    ）：外面都五萬多不可能啦」、「B：因為他自己要出，我
    也不知道行情」、「A：我明天早上就回去了」、「B：好不
    好」、「A：兩坨啦」、「B：好不好阿」、「A：一定是好
    阿」「B：幫我跟他說五萬二」、「A：如果他要多一點再說
    」、「B：他說他那邊不好啦」、「A：我明天看子怎樣打給
    你」、「B：我先問問看他價錢可不可幾接受」（基地台位
    置彰化縣員林鎮○○路四十二之二十號）：同年六月二十四
    日二十三時二分許之監察譯文係：「A（即被告）：你下來
    。我在樓下」、「B（即不詳姓名年籍之人）：好好好」（
    基地台位置彰化縣彰化市○○路○段二號；同年六月二十五
    日一時五十一分許之監察譯文係：「A（即被告）：我們老
    大說你要的部分不能讓我帶回去，他說叫你自己來拿」、「
    B（即音譯所稱「小慧」之人）：是喔」、「A：因為他只能
    給我兩個」、「B：那你拿的那一個呢」、「A：我們老大說
    不行這樣，他說我這個要出散的」、「B：可是他們錢已經
    準備好了啦」、「A：在彰化啦」、「B：是喔」、「A：不
    好意思」、「B：我真的想沒有」、「A：我幫你介紹都沒有
    賺你錢」、「B：意思是叫他們下去喔」、「A：對阿，幫你
    們介紹阿」、「B：問題是我不可能下去阿，他們剛剛在準
    備錢已經要來我這了」、「A：我老闆說不能整給回去」、
    「B：剛剛他還差十萬，不過已經好了」、「A：那你叫他走
    彰化來」、「B：我明天一大早要上課」、「A：我真的不可
    能，會被罵死」、「B：剛剛你不是說好」、「A：對阿，不
    過我們老大就這樣說阿」、「B：不可能喔」、「A：對阿，
    他不願意啦」（基地台位置彰化縣彰化市○○路○段二號）
    ；同年六月二十五日十時二十七分許之監察譯文係：「A （
    即被告）：我跟你說如果你朋友要下牌」、「B（某真實姓
    名年籍不詳之人）：恩」、「A：大號一個55塊，我們分成
    四種」、「B：恩」、「A：大號55塊，二號28塊，三號沒有
    ，四號給你15塊」、「B：你說二號多少」、「A：我給你28
    ，照理說要30」、「B：好」、「A：牌是真的很漂亮，絕對
    漂亮」、「B：你說最後是多少」、「A：15塊，這個是不能
    在那個了，你了解意思吧」、「B：了解」（基地台位置臺
    北縣三重市○○路○段七十號十二樓）；同年六月二十五日
    十時二十九分許之監察譯文係：「A（即被告）：大頭喔，
    你在睡喔」、「B（即音譯綽號「大頭」之人）：沒有阿」
    、「A：我跟你說，現在牌支大號的55，聽懂嗎」、「B：懂
    」、「A：阿如果要二號的，一支給你28瑰」、「B：中號喔
    」、「A：對阿，就大的…」、「B：喔」、「A：最小號的
    ，四號給你一萬五」、「B：我現在拿就15阿」、「A：真的
    很讚」、「B：我這也很好阿」、「A：喔」、「B：好啦，
    我知道了」、「A：你懂」、「B：恩」（基地台位置臺北縣
    三重市○○路○段七十號十二樓）。據此以觀，同年六月二
    十四日十一時四十九分許所顯示被告通話之基地台位置係在
    臺北縣永和市○○路七十三號，同年六月二十四日二十時七
    分許所顯示被告通話之基地台位置已在彰化縣員林鎮○○路
    四十二之二十號，同年六月二十四日二十三時二分許所顯示
    被告通話之基地台位置係在彰化縣彰化市○○路○段二號，
    同年六月二十五日一時五十一分許所顯示被告通話之位置係
    在彰化縣彰化市○○路○段二號，同年六月二十五日十時二
    十七分許所顯示被告通話之基地台位置又已回到被告上開住
    處附近之臺北縣三重市○○路○段七十號十二樓，同年六月
    二十五日十時二十九分許所顯示被告通話之基地台位置仍係
    被告上開住處附近之臺北縣三重市○○路○段七十號十二樓
    ，顯見被告當有於同年六月二十四日下午某時許，與「鬍鬚
    」電話聯繫後，隨即一同駕車前往彰化縣彰化市某地，且從
    前開通話譯文內容中被告所提及之「兩坨啦」，確大致符合
    本件查獲所扣案之如附表編號一所示之第二級毒品甲基安非
    他命二十六包（驗餘合計淨重一八四五點七三公克）約近二
    公斤之重量，前開通話之通訊監察譯文內容確又多所涉及一
    般毒品交易嫌犯在電話中對於販賣、購買相關毒品之名稱、
    種類、數量及金額以諸多代號或其他正常名詞或簡要陳述替
    代，據此，當可認定被告確有南下彰化向某真實姓名年籍不
    詳之人販入第二級毒品甲基安非他命約二公斤後，隨即載運
    該批第二級毒品甲基安非他命北上，始能於同年六月二十五
    日上午十時二十七分以後，才能在其上開住處內持續以上揭
    行動電話門號與他人聯絡，傳遞販賣第二級毒品甲基安非他命
    之數量、價格等訊息。
  (三)再以卷附之通訊監察譯文表所顯示之同年六月二十五日十時
    五十三分許被告與證人丁○○之監察譯文係：「A（即被告
    ）：你誰」、「B（即證人丁○○）：我阿幫啦（應為證人
    丁○○之綽號「阿芳」之音誤）」、「A：阿幫喔，我跟你
    說四分之一15，大號一件55塊、聽懂嗎」、「B：聽懂」、
    「A：二號的，就是中號的28塊就好了，他這個號碼絕對是
    很漂亮的」、「B：好，我知道」、「A：好好」、「B：我
    先看看」；同年六月二十五日十三時二十八分許被告與證人
    丁○○之監察譯文係「A（即被告）：怎樣」、「B（即證人
    丁○○）：我在找你阿」、「A：你先說阿」、「B：跟上次
    一樣」、「A：一定是好了」、「B：你說15號嘛」、「A：
    對15號」、「B：過去了」、「A：你要15號嘛」、「B：對
    」、「A：我幫你用起來」。雖證人丁○○於警詢及本院審
    理中始終否認上述通話內容為與被告聯繫欲交易第二級毒品
    甲基安非他命之情節，於警詢中陳述：「跟上次一樣」是指
    與丙○○講好要出去玩的日期。「15號」應該是指下個月十
    五號要出去玩的日期。「用起來」是說要幫我日期畫起來。
    「四分之一15，大塊1件55塊，聽懂嗎？」是丙○○說的，
    我不清楚，我當時趕時間只是隨便回答他云云（參見偵卷第
    三三—三五頁）；惟於本院審理中已另陳述：我從竹東上來
    ，在臺北待了幾天，我親生母親在南港，我在我母親那邊，
    我母親拿錢給我要我買奶粉。因為那段時間我和我先生吵架
    ，我大嫂跟我說被告那裡有毒品，我去被告家請被告幫我問
    有無毒品，而且我與被告很久沒有見面了，在見面之前的一
    、二天有打電話問被告有無毒品，因為我知道被告朋友有東
    西，我想請被告幫我問。那段期間我有施用毒品，被告是我
    大嫂的朋友等語（參見本院卷卷二第一二六—一二七頁），
    如此，顯見證人丁○○於本院審理中已推翻其於警詢時之說
    詞，惟其仍係基於迴護被告之立場陳稱只是請被告幫忙向他
    人問有無毒品而已。然衡情以觀，現今販賣、購買相關毒品
    之兩造，通常懷疑自身所使用之電話遭檢、警、調、海巡等
    相關司法警察及偵查機關監聽而有高度警覺，在電話中對於
    販賣、購買相關毒品之名稱、種類、數量及金額常以諸多代
    號或其他正常名詞或簡要稱呼替代，藉以規避查緝，而上述
    被告與證人丁○○之二通對話，正係此等為規避查緝之毒品
    交易聯繫的典型，是證人丁○○前開於警詢中所述及於本院
    審理中有關迴護被告之說詞，實屬愚弄年幼無知稚兒之詞，
    根本不足採信。又證人丁○○於同年六月二十五日下午一時
    二十八分許與被告通話後，隨即前往被告上開住處並身攜一
    萬六千元之款項，已足認定其欲前往與被告進行第二級毒品
    甲基安非他命之交易，其後證人丁○○與被告同遭海巡署北
    巡局人員查獲逮捕之際，並未於證人丁○○身上扣得第二級
    毒品甲基安非他命。據此可認，被告與證人丁○○之毒品交
    易當係因遭海巡署北巡局人員發動緊急搜索而未及賣出。
  (四)因本院認定使用上揭門號0000000000號之人，至少自九十六
    年六月十八日起至九十六年六月二十五日止始終僅為被告一
    人，是於九十六年六月二十五日當日上午十時三十分許起至
    下午二時二十二分許之被告遭海巡署北巡局人員發動緊急搜
    索並逮捕之時止，根本未有被告所稱「才哥」之人進出被告
    上開住處，均如前述。且海巡署北巡局人員於被告上開住處
    之樓上即三樓樓梯間之一具金爐內查扣藏放大量第二級毒品
    甲基安非他命之面紙盒上採集相關可疑指紋經送請內政部警
    政署刑事警察局鑑定結果，所採集之其中一枚可疑指紋確與
    被告之右環指指紋相符，此有海巡署北巡局九十六年八月八
    日基隆機字第0960011979號函暨所附之基隆市警察局九十六
    年七月二十日基警鑑字第0960020957號函及內政部警政署刑
    事警察局九十六年七月十二日刑紋字第0960102378號鑑驗書
    各一份在卷可參（參見偵卷第一三０—一三五頁），是綜合
    上述書證及人證等證據判斷，自足認定扣案如附表編號一至
    十三所示之物品，均為被告所有，當無疑義。雖被告辯稱扣
    案如附表編號十一至十三所示之物即第一級毒品海洛因一包
    （驗餘淨重零點零八二七公克）、包裝前述第一級毒品海洛
    因之外包裝袋一個、含有第二級毒品大麻之包裝袋一包（驗
    餘淨重零點五八公克，含無法析離秤重之外包裝袋一個）係
    「才哥」之人遺留在其上開住處，惟本院並不採信有所謂「
    才哥」之人參與其中，亦如前述。據此，當可認定該等物品
    係被告於九十六年六月二十五日前之某日，在臺灣地區不詳
    地點，向某真實姓名年籍不詳之人以不詳代價所取得而非法
    持有之。此外，扣案如附表編號一所示之第二級毒品甲基安
    非他命二十六包（驗餘合計淨重一八四五點七三公克）、如
    附表編號三至六所示含有第二級毒品甲基安非他命之包裝袋
    一包（驗餘淨重零點九四二公克，含無法析離秤重之外包裝
    袋一個）、含有第二級毒品甲基安非他命而無法析離秤重之
    塑膠袋即白色提藥袋一包、含有第二級毒品甲基安非他命而
    無法析離秤重之電子磅秤一台、含有第二級毒品甲基安非他
    命及安非他命而無法析離秤重之吸食器一組、如附表編號十
    一、十三所示之第一級毒品海洛因一包（驗餘淨重零點零八
    二七公克）、含有第二級毒品大麻之包裝袋一包（驗餘淨重
    零點五八公克，含無法析離秤重之外包裝袋一個），其上各
    係含有第二級毒品甲基安非他命、第二級毒品大麻，且各該
    外包裝袋或各物品所分別殘留之第二級毒品甲基安非他命、
    大麻，分別經送鑑定後而無法與該等毒品分別秤其重量一情
    ，有內政部警政署刑事警察局九十七年七月二十日刑鑑字第
    0960096963號鑑定書、行政院衛生署管制藥品管理局管檢字
    第0960006672號鑑定書、交通部民用航空局航空醫務中心九
    十六年七月二十七日航藥鑑字第0960987號毒品鑑定書、行
    政院衛生署管制藥品管理局管檢字第0970009444號鑑定書、
    法務部調查局九十七年十二月十二日調科壹字第097005
    15500號鑑定書各一份在卷可考（參見偵卷第一二七—一二
    九頁、本院卷卷二第九六—九七、一三七頁）。又扣案如附
    表編號二所示包裝附表編號一之第二級毒品甲基安非他命之
    外包裝袋二十六個、如附表編號十二所示包裝附表編號十一
    之第一級毒品海洛因之外包裝袋一個，當各能與第二級毒品
    甲基安非他命、第一級毒品海洛因分別秤其重量，此有前揭
    法務部調查局九十七年十二月十二日調科壹字第0970051550
    0號鑑定書、交通部民用航空局航空醫務中心九十六年七月
    二十七日航藥鑑字第0960987號毒品鑑定書各一份在卷可憑
    ；另扣案如附表編號七至九所示之面紙盒三個、紙袋一只、
    黑色皮袋一個及塑膠袋一批，均未含有毒品成分，此亦有前
    揭法務部調查局九十七年十二月十二日調科壹字第09700515
    500號鑑定書一份在卷可憑，是該等物品各均具有防止本件
    第二級毒品甲基安非他命、第一級毒品海洛因裸露、逸出及
    潮濕之功用，並便於攜帶及持有，亦當可認定均為被告所有
    供犯本件販賣第二級毒品甲基安非他命、持有第一級毒品海
    洛因所用之物。再扣案如附表編號十所示之G-PLUS廠牌行動
    電話一具（不含門號0000000000號SIM卡一枚），依卷附之
    監察譯文表顯示，係被告以上揭該行動電話插入門號000000
    0000號SIM卡作為與他人進行毒品交易之聯絡管道，亦當可
    認定係被告所有供其犯本件販賣第二級毒品甲基安非他命交
    易聯繫所用之物。
  (五)復按販賣毒品罪，不以販入之後，復行賣出為必要，只須意
    圖營利而販入或賣出，有一於此，犯罪即應成立。意圖營利
    而販入毒品，雖未及賣出，仍依販賣既遂罪論處。但如意圖
    營利而販入毒品後，第一次販賣與他人之行為，此乃接續原
    先販入之犯意而為，不論其出賣之行為屬既遂或未遂，應認
    基於單一犯意之接續行為（最高法院九十二年度台上字第七
    ０四六號、第二六四一號判決意旨可資參照）。是觀以第二
    級毒品甲基安非他命物稀價昂，取得不易，且均為政府嚴予
    查緝取締之違禁物，而非法販賣第二級毒品甲基安非他命之
    刑責甚重，凡非法販賣第二級毒品甲基安非他命者，苟無利
    潤可圖，衡情應無甘冒被查緝法辦重刑之危險！而本院依上
    述相關人證、書證及物證等證據認定被告確有意圖營利而販
    入第二級毒品甲基安非他命後，嗣後再為海巡署北巡局人員
    發現有明顯事實足認有人在內犯罪而情形急迫，發動緊急搜
    索而查獲，而未及賣出第二級毒品甲基安非他命予證人丁○○一情，已如前述，揆諸首揭判決意旨說明，此一行為仍應
    論以販賣第二級毒品甲基安非他命既遂罪。
  (六)又本院依被告及其選任辯護人之聲請先後二度函詢基隆市警
    察局有關本件全部扣案物品（面紙盒外層之所有外包裝袋等
    含所有包裝之白色不透明塑膠袋、紙袋、分裝袋）其上是否
    有採集可資比對之指紋可再送請鑑驗，而經該局先後二次函
    覆稱：本案本局於扣案物品中面紙盒採獲指紋二枚，送鑑可
    資比對指紋一枚與丙○○右環指指紋相符；其餘扣案物品經
    採證未獲可資比對指紋送驗。本案扣押物品除面紙盒上採獲
    二枚指紋，送內政部警政署刑事警察局鑑定，其中可資比對
    指紋一枚與丙○○之右環指指紋相符；其餘扣押物品含所有
    包裝之白色不透明塑膠袋、紙袋、分裝袋、行動電話、SIM
    卡、吸食器等均未獲可資比對之指紋，此有該局九十七年十
    月二十一日基警鑑字第0970028291號函、九十八年二月四日
    基警鑑字第0980002607號函各一份在卷可憑（參見本院卷卷
    二第七五、一四九頁）。辯護意旨就此所執以辯稱：扣案之
    甲基安非他命如係被告所盛裝，即應於塑膠袋、紙袋均留有
    多枚指紋，不致僅有內盛之面紙盒始有被告之指紋出現云云
    。然查，依卷附通訊監察譯文表之九十六年六月二十五日十
    三時四十六分許之監察譯文顯示：「A （即被告）：先不要
    打電話過來，有狀況」、「B （某不詳姓名年籍之人）：喔
    」、「A ：掛掉」，顯見被告當時可能已察覺外在情事有異
    ，亦即其察覺有遭監聽或遭埋伏查緝情事，於此，其自當將
    身邊所有相關毒品等犯罪證據利用時間加以毀屍滅跡，本難
    期待其在進行滅證之時而處處留有可供查證之指紋，且正因
    於查扣之面紙盒上恰好有採集一枚可資比對之被告右環指指
    紋，反適足徵被告於滅證之時百密一疏，以致疏忽留存有該
    枚指紋，如此，反更能證明扣案之大量第二級毒品甲基安非
    他命確為被告所有無訛，是辯護意旨此部分所辯，顯難認有
    據而不足採信，於此併予指明。
  (七)此外，復有蒐證光碟、翻拍照片二張、現場照片二張等件在
    卷可稽。綜上所述，足認被告前開所辯，要屬事後空言避就
    推諉圖卸之詞，殊無可採。從而，本件事證已臻明確，被告
    犯行洵堪認定，應予依法論科。
三、按海洛因、大麻分別業經毒品危害防制條例第二條第二項第
    一、二款列為第一、二級毒品，禁止非法持有；甲基安非他
    命係業經毒品危害防制條例第二條第二項第二款列為第二級
    毒品，亦禁止非法持有、販賣、意圖販賣而販入。是核被告
    所為，係犯毒品危害防制條例第十一條第一項之持有第一級
    毒品海洛因罪、同條例第十一條第二項之持有第二級毒品大
    麻罪、同條例第四條第二項之販賣第二級毒品甲基安非他命
    既遂罪。又被告販賣前後持有第二級毒品甲基安非他命之低
    度行為，應被販賣第二級毒品甲基安非他命之高度行為所吸
    收，不另論罪。被告以一行為觸犯持有第一級毒品海洛因、
    持有第二級毒品大麻罪，為想像競合犯，依刑法第五十五條
    前段之規定，應從一重之持有第一級毒品海洛因罪處斷。被
    告所犯持有第一級毒品海洛因罪及販賣第二級毒品甲基安非
    他命罪，犯意各別，行為互殊，應予分論併罰。公訴意旨誤
    認被告與「才哥」就販賣第二級毒品甲基安非他命之犯行，
    有犯意聯絡及行為分擔，而應論以共同正犯一節，亦有未洽
    ，附予敘明。被告持有第一級毒品海洛因之淨重未逾五公克
    以上，持有第二級大麻之淨重未逾十公克以上，自無須依毒
    品危害防制條例第十一條第四項之規定加重其刑，再予敘明
    。爰審酌被告之品行非佳，犯後猶矢口否認持有第一、二級
    毒品、販賣第二級毒品等犯行，飾詞掩飾，未見悔意，及其
    意圖營利而販入之第二級毒品甲基安非他命數量甚鉅，對社
    會所生潛在危害甚為嚴重，幸而未及賣出即被查獲，其販賣
    第二級毒品犯罪之動機、目的均為求牟取不法暴利等一切情
    狀，分別量處如主文所示之刑，並定其應執行之刑，以資懲
    儆。
四、又扣案如附表編號一所示之第二級毒品甲基安非他命二十六
    包（驗餘合計淨重一八四五點七三公克）、如附表編號三至
    六所示含有第二級毒品甲基安非他命之包裝袋一包（驗餘淨
    重零點九四二公克，含無法析離秤重之外包裝袋一個）、含
    有第二級毒品甲基安非他命而無法析離秤重之塑膠袋即白色
    提藥袋一包、含有第二級毒品甲基安非他命而無法析離秤重
    之電子磅秤一台、含有第二級毒品甲基安非他命及安非他命
    而無法析離秤重之吸食器一組、如附表編號十一、十三所示
    之第一級毒品海洛因一包（驗餘淨重零點零八二七公克）、
    含有第二級毒品大麻之包裝袋一包（驗餘淨重零點五八公克
    ，含無法析離秤重之外包裝袋一個），其上各係含有第二級
    毒品甲基安非他命、第二級毒品大麻，且各該外包裝袋或各
    物品所分別殘留之第二級毒品甲基安非他命、大麻，分別經
    送鑑定後而無法與該等毒品分別秤其重量一情，有內政部警
    政署刑事警察局九十七年七月二十日刑鑑字第0960096963號
    鑑定書、行政院衛生署管制藥品管理局管檢字第0960006672
    號鑑定書、交通部民用航空局航空醫務中心九十六年七月二
    十七日航藥鑑字第0960987 號毒品鑑定書、行政院衛生署管
    制藥品管理局管檢字第0970009444號鑑定書、法務部調查局
    九十七年十二月十二日調科壹字第09700515500 號鑑定書各
    一份在卷可考（參見偵卷第一二七—一二九頁、本院卷卷二
    第九六—九七、一三七頁），自均應視為第二級毒品，均應
    依毒品危害防制條例第十八條第一項前段規定，不問屬於犯
    人與否，併予宣告沒收銷燬。至鑑定所耗損之第二級毒品甲
    基安非他命、大麻，既已滅失，爰均不另為沒收銷燬之諭知
    。又扣案如附表編號二所示包裝附表編號一之第二級毒品甲
    基安非他命之外包裝袋二十六個、如附表編號十二所示包裝
    附表編號十一之第一級毒品海洛因之外包裝袋一個，當各能
    與第二級毒品甲基安非他命、第一級毒品海洛因分別秤其重
    量，此有前揭法務部調查局九十七年十二月十二日調科壹字
    第09700515500 號鑑定書、交通部民用航空局航空醫務中心
    九十六年七月二十七日航藥鑑字第0960987 號毒品鑑定書各
    一份在卷可憑，則各與第二級毒品甲基安非他命、第一級毒
    品海洛因即無難以析離而無法個別宣告沒收之情事（最高法
    院九十二年度台上字第六九一一號刑事判決意旨可資參照）
    ，且與扣案如附表編號七至九所示之面紙盒三個、紙袋一只
    、黑色皮袋一個及塑膠袋一批（均未含有毒品成分，此亦有
    前揭法務部調查局九十七年十二月十二日調科壹字第097005
    15500 號鑑定書一份在卷可憑），是該等物品各均具有防止
    本件第二級毒品甲基安非他命、第一級毒品海洛因裸露、逸
    出及潮濕之功用，並便於攜帶及持有，亦均係被告所有供犯
    本件販賣第二級毒品甲基安非他命、持有第一級毒品海洛因
    所用之物，另扣案如附表編號十所示之G-PLUS廠牌行動電話
    一具（不含門號0000000000號SIM 卡一枚），亦係被告所有
    ，且又係供其犯本件販賣第二級毒品甲基安非他命交易聯繫
    所用之物，是該等物品均應依毒品危害防制條例第十九條第
    一項及刑法第三十八條第一項第二款（即如附表編號十二所
    示包裝附表編號十一之第一級毒品海洛因之外包裝袋一個）
    規定，均併予宣告沒收。此外，依司法院九十七年五月六日
    院台廳刑一字第0970009760號函示內容可知，有關國內各家
    電信公司依其契約內容，均咸認SIM 卡之所有權歸屬客戶所
    有，故本件中之門號0000000000號（臺灣大哥大股份有限公
    司）SIM 卡一枚，其案發當時申用客戶為案外人吳自強（現
    已更名為甲○○），有該公司函覆之前述門號0000000000號
    行動電話基本資料查詢單一份在卷可憑（參見本院卷卷二第
    三七—三九頁），惟公訴人並未舉證證明該人甲○○有何與
    被告共犯本件犯罪之具體事證，本院亦查無其他積極證據足
    認該人甲○○確與被告共犯本件販賣第二級毒品甲基安非他
    命之犯行，是該人甲○○所有之SIM 卡一枚，並非被告所有
    ，且非屬違禁物，爰不另為沒收之諭知。又被告因本件被海
    巡署北巡局人員發動逕行搜索而查獲，未及賣出第二級毒品
    甲基安非他命予丁○○致未獲得交易金額，是被告於此部分
    並無所得，無庸就此部分為沒收之諭知，併此敘明。另本件
    雖尚有扣得被告所有之MOTOROLA廠牌行動電話一具（含門號
    0000000000號SIM 卡一枚）、丁○○所有之NOKIA 廠牌行動
    電話一具、AMOI行動電話一具、SHARP 廠牌行動電話一具（
    含門號0000 000000 號SIM 卡一枚）及現金一萬六千元，惟
    該等物品均無積極證據證明係被告所有供犯本件犯罪所用、
    預備、所生或所得之物，且均非違禁物，爰均不另為沒收之
    諭知，併此敘明。
據上論斷，應依刑事訴訟法第二百九十九條第一項前段，毒品危
害防制條例第十一條第一項、第二項、第四條第二項、第十八條
第一項前段、第十九條第一項前段，刑法第十一條、第五十五條
、第五十一條第五款、第三十八條第一項第二款，判決如主文。
本案經檢察官蘇振文到庭執行職務。
中    華    民    國    98    年    3     月    26    日
                  刑事第五庭    審判長法  官  胡堅勤
                                      法  官  盧軍傑
                                      法  官  林家賢
上列正本證明與原本無異。
如不服本判決，應於判決送達後十日內，向本院提出上訴書狀，
並應敘述具體理由；其未敘述上訴理由者，應於上訴期間屆滿後
二十日內向本院補提理由書（均須按他造當事人之人數附繕本）
「切勿逕送上級法院」。
                                      書記官  林政良
中    華    民    國    98    年    3     月    26    日
┌──────────────────────────────────┐
│附表：                                            97年度重訴字第42號│
├───┬────────────────────┬─────────┤
│ 編號 │    本  案  扣  得  之  物  品          │    備      註    │
├───┼────────────────────┼─────────┤
│  一  │扣案之第二級毒品甲基安非他命二十六包（驗│起訴書誤載為二十三│
│      │餘合計淨重一八四五點七三公克）          │包，經本院送請法務│
│      │                                        │部調查局鑑定確認後│
│      │                                        │為二十六包        │
├───┼────────────────────┼─────────┤
│  二  │扣案之包裝編號一之第二級毒品甲基安非他命│經送驗後可與包裝編│
│      │之外包裝袋二十六個                      │號一之第二級毒品甲│
│      │                                        │基安非他命析離秤重│
├───┼────────────────────┼─────────┤
│  三  │扣案之含有第二級毒品甲基安非他命之包裝袋│經送驗後無法析離秤│
│      │一包（驗餘淨重零點九四二公克，含無法析離│重                │
│      │秤重之外包裝袋一個）                    │                  │
├───┼────────────────────┼─────────┤
│  四  │扣案之含有第二級毒品甲基安非他命之塑膠袋│經送驗後無法析離秤│
│      │即白色提藥袋一包                        │重                │
├───┼────────────────────┼─────────┤
│  五  │扣案之含有第二級毒品甲基安非他命之電子磅│經送驗後無法析離秤│
│      │秤一台                                  │重                │
├───┼────────────────────┼─────────┤
│  六  │扣案之含有第二級毒品甲基安非他命及安非他│經送驗後無法析離秤│
│      │命之吸食器一組                          │重                │
├───┼────────────────────┼─────────┤
│  七  │扣案之面紙盒三個                        │無含有毒品成分    │
├───┼────────────────────┼─────────┤
│  八  │扣案之紙袋一只                          │無含有毒品成分    │
├───┼────────────────────┼─────────┤
│  九  │扣案之黑色皮袋一個及塑膠袋一批          │無含有毒品成分    │
├───┼────────────────────┼─────────┤
│  十  │扣案之G-PLUS廠牌行動電話一具（不含門號09│                  │
│      │00000000號SIM卡一枚）                   │                  │
├───┼────────────────────┼─────────┤
│ 十一 │扣案之第一級毒品海洛因一包（驗餘淨重零點│                  │
│      │零八二七公克）                          │                  │
├───┼────────────────────┼─────────┤
│ 十二 │扣案之包裝編號十之第一級毒品海洛因之外包│經送驗後可與包裝編│
│      │裝袋一個                                │號十之第一級毒品海│
│      │                                        │洛因析離秤重      │
├───┼────────────────────┼─────────┤
│ 十三 │扣案之含有第二級毒品大麻之包裝袋一包（驗│經送驗後無法析離秤│
│      │餘淨重零點五八公克，含無法析離秤重之外包│重                │
│      │裝袋一個）                              │                  │
└───┴────────────────────┴─────────┘
附錄本判決論罪科刑法條：
毒品危害防制條例第十一條第一、二項：
持有第一級毒品者，處三年以下有期徒刑、拘役或新臺幣五萬元
以下罰金。
持有第二級毒品者，處二年以下有期徒刑、拘役或新臺幣三萬元
以下罰金。
毒品危害防制條例第四條第二項：
製造、運輸、販賣第二級毒品者，處無期徒刑或七年以上有期徒
刑，得併科新臺幣七百萬元以下罰金。


司法院資訊處製作；財團法人民間司法改革基金會備份。
